# 样品视同销售的会计及税务账务处理，请大家讨论。

提问人：mdzcpa 时间：2011-06-14 17:04:53
A企业，样品成本 10 元（不含税），销售价格 20 元（不含税），所得税税率25%。现做如下处理，请大家指正： （ 1 ）借：销售费用13.40 贷： 库存商品 10 应交税费--应交增值税 （销项税） 3.40 （ 2 ） 所得税申报时，是否需要调增应纳税所得额（20-13.4）*0.25=1.65，还是按售价确认样品收入 20 的同时增加销售费用的抵扣数为23.40元，即不调整应纳税所得额。

回答人：chenyiwei
赞同fanxu7788的意见，如果确实是无条件赠送的（不以要求接受者购买一定价值的本企业产品为条件），应按成本和增值税视同销售的销项税额计入销售费用。 税务上赞同第二种意见，即在所得税上视同销售的同时，以视同销售的公允价值作为销售费用税前扣除，事实上对应纳税所得额不影响。

回答人：chenyiwei
回复 soibook 的帖子
送出样品可能被界定为业务宣传费，而业务宣传费的税前扣除是有额度限制的。以送出样品的公允价值作为业务宣传费，会导致业务宣传费的金额增加，导致超标部分不能税前扣除的风险增加。

提问人：顺其自然 sophia 时间：2012-03-26 08:16:29
不太明白为什么不做纳税调整。既然税法上视同销售了，而会计上没有收入的确认，就应该调整应纳税所得额，20-10+13.4

回答人：chenyiwei
既然按 20 调整视同销售的收入，则由于实际无经济资源流入，相应地税务上销售费用也要纳税调整到23.4。